rus_rules.lexc
Multichar_Symbols


%-
%.root
@D.AUG@
@P.AUG.t@
@P.AUG.et@
@P.AUG.at@


LEXICON Root
Roots ;
Noun_Prefixes ;
Verb_prefixes ;
Adj_prefixes ;
Adv_prefixes ;
Vy ;


!!! zero root word

LEXICON Vy
вынуть:вы%-ø%.root%-ну%-ть # ;


LEXICON NOUN_PREFIXES1

: Noun_Prefixes "weight: -0.5" ;
: Roots "weight: -0.5" ;
: Verb_prefixes "weight: -0.5" ;
: Adj_prefixes "weight: -0.5" ;
!


!!! NOMINAL STUFF

!! concrete
LEXICON AFTER_ROOT
о:%.root%-о%- ROOTS_AGAIN "weight: -1.0" ;
е:%.root%-о%- ROOTS_AGAIN "weight: -1.0" ;
о%-:%.root%-о%- ROOTS_AGAIN "weight: -1.0" ;
%-:%.root%- ROOTS_AGAIN "weight: -1.0" ;
:%.root%- ROOTS_AGAIN "weight: -1.0" ;        ! зарплата
: T_AUG "weight: -0.5" ;
:%.root VERB_SUFF "weight: -0.5" ;
:%.root ADJ_SUFF "weight: -0.5" ;
:%.root ADV "weight: -0.5" ;
:%.root PART "weight: -0.5" ;
о:%.root%-о%- Noun_Prefixes "weight: -1.0" ;
е:%.root%-о%- Noun_Prefixes "weight: -1.0" ;
о%-:%.root%-о%- Noun_Prefixes "weight: -1.0" ;
%-:%.root%- Noun_Prefixes "weight: -1.0" ;
:%.root%- Noun_Prefixes "weight: -1.0" ;
:%.root # ;
а:%.root%-а # ;
о:%.root%-о # ;
ё:%.root%-о # ;                         ! свежевьё
и:%.root%-и # ;                         ! выжимки, издержки
ы:%.root%-ы # ;
я:%.root%-а # ;
е:%.root%-о # ;
и:%.root%-и # ;
ый:%.root%-ой # ;
ий:%.root%-ой # ;
ая:%.root%-ая # ;
ой:%.root%-ой # ;
ть:%.root%-ть POST ;
ти:%.root%-ти POST ;
сть:%.root%-сть POST ;
сти:%.root%-сти POST ;
чь:%.root%-чь POST ;


LEXICON T_AUG
@P.AUG.t@т:@P.AUG.t@т%.root NOUN_SUF1 "weight: -0.25" ;
@P.AUG.et@ет:@P.AUG.et@ет%.root NOUN_SUF1 "weight: -0.25" ;       ! стр. 191 (систематика, энергетика)
@P.AUG.at@ат:@P.AUG.at@ат%.root NOUN_SUF1 "weight: -0.25" ;
:%.root NOUN_SUF1 ;


LEXICON NOUN_SUF1
: NOUNS_FROM_ADJ ;
: NOUNS_FROM_VERBS ;
: NOUNS_FROM_NOUNS ;


LEXICON ADJ_SUFF
: ADJ_FROM_ADJ ;
: ADJ_FROM_NOUNS ;
: ADJ_FROM_VERBS ;


LEXICON INTER
: NOUNS_FROM_NOUNS_PRODUCTIVE "weight: -0.25" ;
: ADJ_FROM_NOUNS "weight: -0.5" ;
: VERB_SUFF "weight: -0.5" ;
: ADV "weight: -0.5" ;


LEXICON NOUN_END
: NOUNS_FROM_NOUNS_PRODUCTIVE "weight: -0.5" ;
: ADJ_FROM_NOUNS "weight: -0.5" ;
: VERB_SUFF "weight: -0.5" ;
: ADV "weight: -0.5" ;
: # ;



LEXICON FLEXION_NOUN
: NOUNS_FROM_NOUNS_PRODUCTIVE "weight: -0.5" ;
: ADJ_FROM_NOUNS "weight: -0.5" ;
: VERB_SUFF "weight: -0.5" ;
: ADV "weight: -0.5" ;
а:%-а # ;
о:%-о # ;
ё:%-о # ;                         ! свежевьё
и:%-и # ;                         ! выжимки, издержки
ы:%-ы # ;
! ий:%-ий # ;                         ! лесничий
! ый:%-ий # ;

LEXICON FLEXION_NOUN_SOFT
: NOUNS_FROM_NOUNS_PRODUCTIVE "weight: -0.5" ;
: ADJ_FROM_NOUNS "weight: -0.5" ;
: VERB_SUFF "weight: -0.5" ;
: ADV "weight: -0.5" ;
я:%-а # ;
е:%-о # ;
и:%-и # ;


!!! ADJECTIVE STUFF

LEXICON ADJ_PREFIXES
: Verb_prefixes "weight: -0.5" ;
: Noun_Prefixes "weight: -0.5" ;
: Adj_prefixes "weight: -0.5" ;
: Roots "weight: -0.5" ;


LEXICON ADJ_FROM_ADJ

оват:%-оват.adj FLEXION_ADJ ;
ощав:%-ощав.adj FLEXION_ADJ ;
енн:%-енн.adj FLEXION_ADJ ;
ист:%-ист.adj FLEXION_ADJ ;
ов:%-ов.adj FLEXION_ADJ ;
ев:%-ев.adj FLEXION_ADJ ;
ав:%-ав.adj FLEXION_ADJ ;
яв:%-яв.adj FLEXION_ADJ ;
ичн:%-ичн.adj FLEXION_ADJ ;
ическ:%-ическ.adj FLEXION_ADJ ;
! н:%-н.adj FLEXION_ADJ ;
менн:%-менн.adj FLEXION_ADJ ;
ственн:%-ственн.adj FLEXION_ADJ ;

! оньк:%-оньк.adj FLEXION_ADJ_SOFT ;
еньк:%-еньк.adj FLEXION_ADJ_SOFT ;
охоньк:%-охоньк.adj FLEXION_ADJ_SOFT ;
ошеньк:%-ошеньк.adj FLEXION_ADJ_SOFT ;
ёхоньк:%-ёхоньк.adj FLEXION_ADJ_SOFT ;
ёшеньк:%-ёшеньк.adj FLEXION_ADJ_SOFT ;
усеньк:%-усеньк.adj FLEXION_ADJ_SOFT ;
юсеньк:%-юсеньк.adj FLEXION_ADJ_SOFT ;
ущ:%-ущ.adj FLEXION_ADJ_SOFT ;
ейш:%-ейш.adj FLEXION_ADJ_SOFT ;
айш:%-айш.adj FLEXION_ADJ_SOFT ;
ш:%-ш.adj FLEXION_ADJ_SOFT ;
ецк:%-ецк.adj FLEXION_ADJ_SOFT ;
ящ:%-ящ.adj FLEXION_ADJ_SOFT ;
ен:%-ен.adj FLEXION_ADJ_SOFT ;
ишн:%-ишн.adj FLEXION_ADJ_SOFT ;
ашн:%-ашн.adj FLEXION_ADJ_SOFT ;
шн:%-шн.adj FLEXION_ADJ_SOFT ;
! ! краткие формы
ен:%-ен # ;
ствен:%-ствен # ;
енек:%-енек # ;
онек:%-онек # ;

LEXICON FLEXION_ADJ
: NOUNS_FROM_ADJ "weight: -0.5" ;
: ADJ_FROM_ADJ "weight: -0.5" ;
: VERB_SUFF "weight: -0.5" ;
: ADV ;
о:%-о%- ROOTS_AGAIN "weight: -1.0" ;
е:%-о%- ROOTS_AGAIN "weight: -1.0" ;
о%-:%-о%- ROOTS_AGAIN "weight: -1.0" ;
ый:%-ой # ;
ой:%-ой # ;
ая:%-ая # ;
ое:%-ое # ;


LEXICON FLEXION_ADJ_SOFT
: NOUNS_FROM_ADJ "weight: -0.5" ;
: ADJ_FROM_ADJ "weight: -0.5" ;
: VERB_SUFF "weight: -0.5" ;
: ADV ;
о:%-о%- ROOTS_AGAIN "weight: -1.0" ;
е:%-о%- ROOTS_AGAIN "weight: -1.0" ;
о%-:%-о%- ROOTS_AGAIN "weight: -1.0" ;
ий:%-ой POST ;




!!! VERBAL STUFF

LEXICON VERB_PREFIXES2
: Verb_prefixes "weight: -0.5" ;
: Noun_Prefixes "weight: -0.5" ;
: Adj_prefixes "weight: -0.5" ;
: Roots "weight: -0.5" ;


LEXICON VERB_SUFF
и:%-и.verb VERB_SUFF2 ;
ова:%-ова.verb VERB_SUFF2 ;
ева:%-ева.verb VERB_SUFF2 ;
ва:%-ва.verb VERB_SUFF2 ;
изова:%-изова.verb VERB_SUFF2 ;
ирова:%-ирова.verb VERB_SUFF2 ;
изирова:%-изирова.verb VERB_SUFF2 ;
нича:%-нича.verb VERB_SUFF2 ;
ича:%-ича.verb VERB_SUFF2 ;
ствова:%-ствова.verb VERB_SUFF2 ;
ествова:%-ествова.verb VERB_SUFF2 ;
а:%-а.verb VERB_SUFF2 ;
я:%-а.verb VERB_SUFF2 ;
ка:%-ка.verb VERB_SUFF2 ;
е:%-е.verb VERB_SUFF2 ;
ну:%-ну.verb VERB_SUFF2 ;
ану:%-ану.verb VERB_SUFF2 ;
яну:%-ану.verb VERB_SUFF2 ;
ива:%-ива.verb VERB_SUFF2 ;
ыва:%-ыва.verb VERB_SUFF2 ;
у:%-у.verb VERB_SUFF2 ;
ю:%-ю.verb VERB_SUFF2 ;


LEXICON VERB_SUFF2
: NOUNS_FROM_VERBS "weight: -0.5" ;
: ADJ_FROM_VERBS "weight: -0.5" ;
: PART "weight: -0.5" ;
ть:%-ть.verb POST ;
ти:%-ти POST ;
сть:%-сть POST ;
сти:%-сти POST ;
чь:%-чь POST ;

LEXICON POST
ся:%-ся # ;
сь:%-ся # ;
: # ;


LEXICON PART
ющ:%-ющ FLEXION_ADJ_SOFT ;
ящ:%-ящ FLEXION_ADJ_SOFT ;
вш:%-вш FLEXION_ADJ_SOFT ;
ем:%-ем FLEXION_ADJ ;



LEXICON Adv_prefixes
по%-:по%- Roots "weight: -0.5";

LEXICON ADV
е:%-о.adv # ;
о:%-о.adv # ;
и:%-и.adv # ;
ом:%-ом # ;

LEXICON Noun_Prefixes
архи:архи%- NOUN_PREFIXES1 ;
бес:бес%- NOUN_PREFIXES1 ;
безъ:без%- NOUN_PREFIXES1 ;
взъ:вз%- NOUN_PREFIXES1 ;
вс:вс%- NOUN_PREFIXES1 ;
де:де%- NOUN_PREFIXES1 ;
дис:дис%- NOUN_PREFIXES1 ;
дезъ:дез%- NOUN_PREFIXES1 ;
до:до%- NOUN_PREFIXES1 ;
из:из%- NOUN_PREFIXES1 ;
изъ:из%- NOUN_PREFIXES1 ;
меж:меж%- NOUN_PREFIXES1 ;
между:между%- NOUN_PREFIXES1 ;
над:над%- NOUN_PREFIXES1 ;
не:не%- NOUN_PREFIXES1 ;
о:о%- NOUN_PREFIXES1 ;
около:около%- NOUN_PREFIXES1 ;
пере:пере%- NOUN_PREFIXES1 ;
после:после%- NOUN_PREFIXES1 ;
предъ:пред%- NOUN_PREFIXES1 ;
противо:противо%- NOUN_PREFIXES1 ;
рас:рас%- NOUN_PREFIXES1 ;
сверх:сверх%- NOUN_PREFIXES1 ;
суб:суб%- NOUN_PREFIXES1 ;
у:у%- NOUN_PREFIXES1 ;
полу:пол%-у%- NOUN_PREFIXES1 ;
LEXICON NOUNS_FROM_VERBS
льник:%-льник NOUN_END ;
ун:%-ун NOUN_END ;
ор:%-ор NOUN_END ;                 ! агрессор
ят:%-ат NOUN_END ;
л:%-л FLEXION_NOUN ;              ! трепала, мыло, точило
шк:%-шк FLEXION_NOUN ;            ! крышка, замарашка, открывашка (разг.), подачка, тянучка
юх:%-ух FLEXION_NOUN ;
е:%-еj FLEXION_NOUN_SOFT ;
нь:%-ниj FLEXION_NOUN_SOFT ;                     ! воздаяние
ень:%-ениj FLEXION_NOUN_SOFT ;
яни:%-аниj FLEXION_NOUN_SOFT ;
стви:%-ствиj FLEXION_NOUN_SOFT ;
льн:%-льн FLEXION_NOUN_SOFT ;     ! спальня
лищ:%-лищ FLEXION_NOUN_SOFT ;
ь:%-j FLEXION_NOUN_SOFT ;
лк:%-лк FLEXION_NOUN_SOFT ;
нность:%-нность NOUN_END ;                 ! сработанность
в:%-в FLEXION_NOUN ;                ! кряква
оль:%-оль NOUN_END ;                       ! опухоль
ти:%-тиj FLEXION_NOUN_SOFT ;           ! раздутие, развитие,
аци:%-ациj FLEXION_NOUN_SOFT ;
ици:%-ициj FLEXION_NOUN_SOFT ;
ци:%-циj FLEXION_NOUN_SOFT ;
ет:%-от FLEXION_NOUN ;
овн:%-овн FLEXION_NOUN_SOFT ;
ост:%-ост INTER ;
ность:%-ность NOUN_END ;
ел:ел INTER ;                              ! загрубелость
ушк:%-ушк FLEXION_NOUN_SOFT ;       ! потягушки
изн:%-изн FLEXION_NOUN ;
емент:%-емент NOUN_END ;
LEXICON NOUNS_FROM_ADJ
щик:%-щик NOUN_END ;
як:%-ак NOUN_END ;                         ! моряк, сибиряк
яшк:%-яшк FLEXION_NOUN ;
лк:%-лк FLEXION_NOUN ;
яг:%-яг FLEXION_NOUN ;                ! скромняга
еств:%-еств FLEXION_NOUN ;
ил:%-ил FLEXION_NOUN ;
ь:%-j FLEXION_NOUN_SOFT ;              ! громадьё
ищ:%-ищ FLEXION_NOUN_SOFT ;
к:%-к FLEXION_NOUN_SOFT ;
иян:%-иян NOUN_END ;
няж:%-няк NOUN_END ;
е:%-ей INTER ;
ырь:%-ырь NOUN_END ;               ! пустырь
LEXICON NOUNS_FROM_NOUNS
атниц:%-атниц FLEXION_NOUN ;
щик:%-щик NOUN_END ;
ач:%-ач NOUN_END ;
ианин:%-иан%-ин NOUN_END ;
яр:%-ар NOUN_END ;
янт:%-ант NOUN_END ;
ат:%-ат NOUN_END ;
арий:%-арий NOUN_END ;
яш:%-аш NOUN_END ;
ёж:%-ож NOUN_END ;                   ! картёж
ек:%-ок NOUN_END ;
ищ:%-ищ FLEXION_NOUN_SOFT ;
аци:%-ациj FLEXION_NOUN_SOFT ;
ышн:%-ышн FLEXION_NOUN_SOFT ;
ери:%-ериj FLEXION_NOUN_SOFT ;
ян:%-ан FLEXION_NOUN_SOFT ;
овин:%-овин FLEXION_NOUN ;
ш:%-ш FLEXION_NOUN ;
урк:%-урк FLEXION_NOUN ;
ачк:%-ачк FLEXION_NOUN ;
очеч:%-очк FLEXION_NOUN ;
инк:%-инк FLEXION_NOUN ;
етк:%-етк FLEXION_NOUN ;
рав:%-рав FLEXION_NOUN ;
LEXICON NOUNS_FROM_NOUNS_PRODUCTIVE
щик:%-щик NOUN_END ;
овчанин:%-овчан%-ин NOUN_END ;
ар:%-арь INTER ;
ик:%-ик NOUN_END ;
изаци:%-ациj FLEXION_NOUN_SOFT ;
ери:%-ериj FLEXION_NOUN_SOFT ;
атин:%-атин FLEXION_NOUN ;
ачк:%-ачк FLEXION_NOUN ;
очеч:%-очк FLEXION_NOUN ;
иноч:%-инк FLEXION_NOUN ;
ёшеч:%-ёшк FLEXION_NOUN ;
LEXICON Adj_prefixes
архи:архи%- ADJ_PREFIXES ;
безъ:без%- ADJ_PREFIXES ;
вне:вне%- ADJ_PREFIXES ;
гипер:гипер%- ADJ_PREFIXES ;
до:до%- ADJ_PREFIXES ;
им:им%- ADJ_PREFIXES ;
интер:интер%- ADJ_PREFIXES ;
меж:меж%- ADJ_PREFIXES ;
между:между%- ADJ_PREFIXES ;
надъ:над%- ADJ_PREFIXES ;
не:не%- ADJ_PREFIXES ;
небезъ:небез%- ADJ_PREFIXES ;
около:около%- ADJ_PREFIXES ;
по:по%- ADJ_PREFIXES ;
подъ:под%- ADJ_PREFIXES ;
пост:пост%- ADJ_PREFIXES ;
пре:пре%- ADJ_PREFIXES ;
предъ:пред%- ADJ_PREFIXES ;
про:про%- ADJ_PREFIXES ;
раз:раз%- ADJ_PREFIXES ;
рас:рас%- ADJ_PREFIXES ;
сверхъ:сверх%- ADJ_PREFIXES ;
супер:супер%- ADJ_PREFIXES ;
ультра:ультра%- ADJ_PREFIXES ;
поза:поза%- ADJ_PREFIXES ;
LEXICON ADJ_FROM_NOUNS
енн:%-енн.adj FLEXION_ADJ ;
арн:%-арн.adj FLEXION_ADJ ;
орн:%-орн.adj FLEXION_ADJ ;
ичн:%-ичн.adj FLEXION_ADJ ;
анн:%-анн.adj FLEXION_ADJ ;
шн:%-шн.adj FLEXION_ADJ ;
овн:%-овн.adj FLEXION_ADJ ;
овенн:%-овенн.adj FLEXION_ADJ ;
иозн:%-иозн.adj FLEXION_ADJ ;
ион:%-ион.adj FLEXION_ADJ ;
альн:%-альн.adj FLEXION_ADJ ;
енн:%-енн.adj FLEXION_ADJ_SOFT ;
ашн:%-ашн.adj FLEXION_ADJ_SOFT ;
ешн:%-ешн.adj FLEXION_ADJ_SOFT ;
ян:%-ян.adj FLEXION_ADJ ;
ованн:%-ованн.adj FLEXION_ADJ ;
еск:%-еск.adj FLEXION_ADJ_SOFT ;
анск:%-анск.adj FLEXION_ADJ_SOFT ;
ийск:%-ийск.adj FLEXION_ADJ_SOFT ;
ческ:%-ческ.adj FLEXION_ADJ_SOFT ;
нск:%-нск.adj FLEXION_ADJ_SOFT ;
ианск:%-ианск.adj FLEXION_ADJ_SOFT ;
ейск:%-ейск.adj FLEXION_ADJ_SOFT ;
лезск:%-лезск.adj FLEXION_ADJ_SOFT ;
енск:%-енск.adj FLEXION_ADJ_SOFT ;
унск:%-унск.adj FLEXION_ADJ_SOFT ;
ацк:%-ацк.adj FLEXION_ADJ_SOFT ;
к:%-к.adj FLEXION_ADJ_SOFT ;
яст:%-яст.adj FLEXION_ADJ ;
еват:%-еват.adj FLEXION_ADJ ;
ив:%-ив.adj FLEXION_ADJ ;
л:%-л.adj FLEXION_ADJ ;
LEXICON ADJ_FROM_VERBS
тельск:%-тельск.adj FLEXION_ADJ_SOFT ;
уч:%-уч.adj FLEXION_ADJ_SOFT ;
юч:%-юч.adj FLEXION_ADJ_SOFT ;
оньк:%-оньк.adj FLEXION_ADJ_SOFT ;
ошеньк:%-ошеньк.adj FLEXION_ADJ_SOFT ;
ущ:%-ущ.adj FLEXION_ADJ_SOFT ;
еск:%-еск.adj FLEXION_ADJ_SOFT ;
к:%-к.adj FLEXION_ADJ_SOFT ;
ч:%-ч.adj FLEXION_ADJ_SOFT ;
отн:%-отн.adj FLEXION_ADJ ;
абельн:%-абельн.adj FLEXION_ADJ ;
ист:%-ист.adj FLEXION_ADJ ;
ат:%-ат.adj FLEXION_ADJ ;
ом:%-ом.adj FLEXION_ADJ ;
чив:%-чив.adj FLEXION_ADJ ;
л:%-л.adj FLEXION_ADJ ;
ав:%-ав.adj FLEXION_ADJ ;
ющ:%-ющ.adj FLEXION_ADJ_SOFT ;
LEXICON Verb_prefixes
во:во.verb%- VERB_PREFIXES2 ;
взъ:вз.verb%- VERB_PREFIXES2 ;
взо:взо.verb%- VERB_PREFIXES2 ;
возъ:воз.verb%- VERB_PREFIXES2 ;
вос:вос.verb%- VERB_PREFIXES2 ;
де:де.verb%- VERB_PREFIXES2 ;
дезъ:дез.verb%- VERB_PREFIXES2 ;
дисъ:дис.verb%- VERB_PREFIXES2 ;
за:за.verb%- VERB_PREFIXES2 ;
изъ:из.verb%- VERB_PREFIXES2 ;
ис:ис.verb%- VERB_PREFIXES2 ;
на:на.verb%- VERB_PREFIXES2 ;
надъ:над.verb%- VERB_PREFIXES2 ;
недо:недо.verb%- VERB_PREFIXES2 ;
нис:нис.verb%- VERB_PREFIXES2 ;
низо:низо.verb%- VERB_PREFIXES2 ;
об:об.verb%- VERB_PREFIXES2 ;
обо:обо.verb%- VERB_PREFIXES2 ;
пере:пере.verb%- VERB_PREFIXES2 ;
подо:подо.verb%- VERB_PREFIXES2 ;
предо:предо.verb%- VERB_PREFIXES2 ;
разъ:раз.verb%- VERB_PREFIXES2 ;
рос:рас.verb%- VERB_PREFIXES2 ;
съ:с.verb%- VERB_PREFIXES2 ;
сверх:сверх.verb%- VERB_PREFIXES2 ;
